臺灣新北地方法院刑事判決
111年度審交易字第526號
公  訴  人  臺灣新北地方檢察署檢察官
被      告  曾義訓




上列被告因公共危險案件，經檢察官提起公訴（111年度偵字第1
1239號），被告於本院準備程序進行中，就被訴事實為有罪之陳
述，經本院告知簡式審判程序之旨，並聽取當事人之意見後，裁
定依簡式審判程序審理，判決如下：
    主  文
曾義訓駕駛動力交通工具，而有吐氣所含酒精濃度達每公升零點
二五毫克以上情形，處有期徒刑陸月，如易科罰金，以新臺幣壹
仟元折算壹日。
    事  實
一、曾義訓明知服用酒類後，將使其駕駛車輛之注意力降低，反
    應能力趨緩，危害其本身及其他用路人之行車安全，竟於民
    國110年12月25日15時許起至同日15時15分許止，在新北市永
    和區某工地飲用酒類後，仍於同日15時20分許，騎乘車號000-
    000號普通重型機車欲返回桃園市龜山區居所，而於道路上行
    駛。嗣於同日15時26分許，曾義訓騎乘上開機車行經新北市中
    和區中正路166號前時，因騎車搖晃為警攔查，經警於同日1
    5時41分許，測得其吐氣所含酒精濃度為每公升0.25毫克，
    而查悉上情。
二、案經新北市政府警察局中和分局報告臺灣新北地方檢察署檢
    察官偵查起訴。
    理  由
一、按除被告所犯為死刑、無期徒刑、最輕本刑為3年以上有期
    徒刑之罪或高等法院管轄第一審案件者外，於第一次審判期
    日前之準備程序進行中，被告先就被訴事實為有罪之陳述時
    ，審判長得告知被告簡式審判程序之旨，並聽取當事人、代
    理人、辯護人及輔佐人之意見後，裁定進行簡式審判程序，
    刑事訴訟法第273條之1第1項定有明文。經核本件被告所犯
    係死刑、無期徒刑、最輕本刑為3年以上有期徒刑以外之罪
    ，其於準備程序中就被訴之事實為有罪陳述，經法官告知簡
    式審判程序之旨，並聽取公訴人及被告之意見後，本院爰依
    首揭規定，裁定改依簡式審判程序進行審理，合先敘明。
二、上揭犯罪事實，業據被告曾義訓於警詢、偵查及本院審理時
    均坦承不諱，復有新北市政府警察局吐氣酒精濃度檢測程序
    暨拒測法律效果確認單、新北市政府警察局中和分局當事人
    酒精測定紀錄表、新北市政府警察局舉發違反道路交通管理
    事件通知單各1份（見偵卷第13頁、第14頁、第16頁）在卷
    可參，足認被告前揭自白與事實相符。本件事證明確，被告
    前開犯行堪予認定，應予依法論科。
三、論罪科刑： 
　㈠被告行為後，刑法第185條之3業於111年1月28日修正公布，
    於同年月30日生效施行。修正前刑法第185條之3第1項第1款
    規定：「駕駛動力交通工具而有下列情形之一者，處2年以
    下有期徒刑，得併科20萬元以下罰金：一、吐氣所含酒精濃
    度達每公升零點二五毫克或血液中酒精濃度達百分之零點零
    五以上。」，修正後該條文則規定：「駕駛動力交通工具而
    有下列情形之一者，處3年以下有期徒刑，得併科30萬元以
    下罰金：一、吐氣所含酒精濃度達每公升零點二五毫克或血
    液中酒精濃度達百分之零點零五以上。」，經比較修正前後
    之規定，可知刑法第185條之3第1項之法定刑有所提高，自
    以修正前之規定較有利於被告，依刑法第2條第1項前段之規
    定，本件應適用被告行為時即修正前刑法第185條之3第1項
    之規定處斷。
　㈡核被告所為，係犯修正前刑法第185條之3第1項第1款駕駛動
    力交通工具而吐氣所含酒精濃度達每公升0.25毫克以上罪。
　㈢被告前因酒後駕車之公共危險案件，經臺灣士林地方法院以1
    06年度士交簡字第631號判處有期徒刑5月確定，於106年8月23
    日易科罰金執行完畢等情，有臺灣高等法院被告前案紀錄表1份
    在卷可參，其於受有期徒刑之執行完畢後，5年以內故意再
    犯本件有期徒刑以上之罪，為累犯，應依刑法第47條第1項
    之規定加重其刑。又被告上開前案犯罪紀錄與本案罪名及犯
    罪類型相同，並無應予量處最低法定本刑之情形，則依累犯
    規定加重其刑，尚不至於發生罪刑不相當之情形，而與司法
    院釋字第775號解釋意旨無違。另基於精簡裁判之要求，爰
    不於判決主文為累犯之諭知，附此敘明。
　㈣爰審酌被告前於①96年間因酒後駕車之公共危險案件，經臺灣
    桃園地方檢察署以96年度偵字第16316號為緩起訴處分確定
    ；②99年間因酒後駕車之公共危險案件，經本院以99年度交
    簡字第1146號判處罰金新臺幣10萬元確定；③104年間因酒後
    駕車之公共危險案件，經本院以104年度交簡字第1271號判
    處有期徒刑4月確定；④106年間因酒後駕車之公共危險案件
    ，經臺灣士林地方法院以106年度士交簡字第631號判處有期徒
    刑5月確定；⑤110年間因酒後駕車之公共危險案件，經臺灣
    桃園地方法院以110年度桃交簡字第2898號判處有期徒刑5月
    確定，有前開被告前案紀錄表可參，竟未能記取教訓，本次
    又於服用酒類後吐氣酒精濃度高達每公升0.25毫克之狀態下
    ，仍心存僥倖，執意騎乘機車於道路上行駛，危害公眾往來
    行車安全，顯見被告全然無視法律禁令，殊值非難，惟念其
    犯後坦承犯行，態度尚稱良好，及本次犯罪並未肇生交通事
    故，而未對他人之生命、身體、財產法益造成具體實害，兼
    衡其高中肄業之智識程度、未婚，自陳目前從事臨時工、無
    需扶養他人、經濟狀況普通之生活情形（見被告個人戶籍資
    料、本院卷第43頁）等一切情狀，量處如主文所示之刑，並
    諭知易科罰金之折算標準。
據上論斷，應依刑事訴訟法第273條之1第1項、第299條第1項前
段，判決如主文。
本案經檢察官蕭擁溱提起公訴，檢察官林亭妤到庭執行職務。
中　　華　　民　　國　　111 　年　　6 　　月　　21　　日
                  刑事第二十三庭  法  官  藍海凝
上列正本證明與原本無異。
如不服本判決，應於判決送達後20日內敘明上訴理由，向本院提
出上訴狀 (應附繕本) ，上訴於臺灣高等法院。其未敘述上訴理
由者，應於上訴期間屆滿後20日內向本院補提理由書「切勿逕送
上級法院」。
                                  書記官  彭姿靜
中　　華　　民　　國　　111 　年　　6 　　月　　23　　日
附錄本案論罪科刑法條全文：
修正前中華民國刑法第185條之3
駕駛動力交通工具而有下列情形之一者，處2年以下有期徒刑，
得併科20萬元以下罰金：
一、吐氣所含酒精濃度達每公升零點二五毫克或血液中酒精濃度
     達百分之零點零五以上。
二、有前款以外之其他情事足認服用酒類或其他相類之物，致不
     能安全駕駛。
三、服用毒品、麻醉藥品或其他相類之物，致不能安全駕駛。
因而致人於死者，處3年以上10年以下有期徒刑；致重傷者，處1
年以上7年以下有期徒刑。
曾犯本條或陸海空軍刑法第54條之罪，經有罪判決確定或經緩起
訴處分確定，於五年內再犯第1項之罪因而致人於死者，處無期
徒刑或5年以上有期徒刑；致重傷者，處3年以上10年以下有期徒
刑。